# 请教陈版：带免租期的租赁合同投资性房地产起算时间

提问人：feather_bed 时间：2023-01-06 17:03:47
请教陈版：
如果房屋租赁合同的前两个月是免租期，收入会在含免租期的期限内平摊入账，那投资性房地产的确认是否也是和收入同步计入

回答人：chenyiwei
如果从其他资产转为投资性房地产的，则在租赁期开始日（即实际交付承租人时）进行资产转换。后续如采用成本模式进行计量的，则自转换日开始计提折旧。